【裁判字號】    98,上易,2508
【裁判日期】    981202
【裁判案由】    竊盜
【裁判全文】
臺灣高等法院刑事判決                98年度上易字第2508號
上  訴  人
即  被  告  甲○○
上列上訴人因竊盜案件，不服臺灣板橋地方法院98年度易字第16
38號，中華民國98年8 月26日第一審判決（起訴案號：臺灣板橋
地方法院檢察署98年度偵字第13049 號），提起上訴，本院判決
如下：
    主  文
上訴駁回。
    事  實
一、甲○○曾於民國92年間因違反毒品危害防制條例案件，經臺
    灣板橋地方法院以92年度訴字第1722號判決判處有期徒刑8
    月確定，於94年3 月22日縮刑期滿執行完畢；又於94年間因
    贓物案件，經臺灣板橋地方法院以94年度簡字第4995號判決
    判處有期徒刑3 月確定；復於95年間因搶奪案件，經臺灣板
    橋地方法院以94年度訴第2815號判決判處有期徒刑10月確定
    ；又於95年間因違反毒品危害防制條例案件，經臺灣板橋地
    方法院以95年度訴字第1287號判決判處有期徒刑10月確定；
    嗣甲○○所犯前揭三案，經臺灣板橋地方法院以96年度聲減
    字第720 號裁定減刑並定應執行有期徒刑10月又15日確定，
    於96年7 月16日縮刑期滿執行完畢（於本件構成累犯）。詎
    甲○○猶不知悔悟，竟與真實姓名、年籍不詳之綽號「仔仔
    」成年男子，共同基於意圖為自己不法所有之犯意聯絡，於
    98年5 月5 日10時50分許，在臺北縣新莊市○○街214 巷7
    號公寓前，見該公寓1 樓大門未關，2 人即進入該公寓，前
    往乙○○位於臺北縣新莊市○○街214 巷7 號4 樓住宅，並
    趁人不注意之際，由甲○○在該公寓3 樓至4 樓樓梯間負責
    把風，綽號「仔仔」之成年男子則開啟乙○○上開住宅之大
    門，進入該住宅內，竊取置於乙○○住宅內之金戒指1 枚（
    價值約新臺幣5000元）得手（甲○○所涉無故侵入住宅行為
    部分，未據被害人乙○○提出告訴）。適民眾陳葉勉於其位
    於臺北縣新莊市○○街214 巷4 號4 樓住處陽臺目擊並大喊
    ，甲○○與綽號「仔仔」之成年男子聽聞後隨即逃逸，警方
    據報前往現場，於同日11時25分許，在臺北縣新莊市○○街
    214 巷9 號2 樓，為警查獲甲○○，綽號「仔仔」之成年男
    子則逃逸無蹤。
二、案經臺北縣政府警察局新莊分局報請臺灣板橋地方法院檢察
    署檢察官偵查起訴。
    理  由
壹、證據能力：
    本案以下所引用之卷證資料，並無證據證明係公務員違背法
    定程序所取得，又被告以外之人於審判外之陳述，經核並無
    非出於自由意願而為陳述或遭違法取證及顯有不可信之情況
    ，再卷內之文書證據，亦無刑事訴訟法第159 條之4 之顯有
    不可信之情況與不得作為證據之情形，且公訴人、被告在原
    審及本院言詞辯論終結前均未聲明異議，依刑事訴訟法第
    159 條至159 條之5 之規定，均有證據能力，合先敘明。
貳、實體方面：
一、訊據被告甲○○固坦承於上揭時間與綽號「仔仔」之成年男
    子進入臺北縣新莊市○○街214 巷7 號公寓，其並於該公寓
    3 樓至4 樓樓梯間等候，而由綽號「仔仔」成年男子進入乙
    ○○位於臺北縣新莊市○○街214 巷7 號4 樓住宅內等情，
    惟矢口否認有何竊盜犯行，辯稱：係綽號「仔仔」之男子說
    要去該處找人要錢，並叫伊在3 樓及4 樓之樓梯間等候，伊
    並不知道綽號「仔仔」男子係要竊取該處住宅內之財物云云
    。惟查：上揭事實，迭據被告甲○○於警詢、偵查及本院準
    備程序中坦承不諱（見偵查卷第10頁、第55至56頁，本院98
    年10月29日準備程序筆錄），並據被害人乙○○在警詢時指
    訴綦詳，被告於原審及本院審理時翻供而改稱：綽號「仔仔
    」之男子去樓上找人，伊就在那裡等，伊沒有看到他開4 樓
    的門云云（見原審98年8 月11日審判筆錄第3 頁、本院98年
    11月18日審判筆錄），與其於偵查時所供稱：伊看到綽號「
    仔仔」男子打開四樓門鎖，伊就問他為何有方法開門，他就
    叫伊別管，叫伊不要走，在樓梯間等他云云（見偵查卷第55
    頁至第56頁），差異至鉅，其於原審與本院審理時之供述已
    難令本院遽信。且目擊證人陳葉勉於警詢時證稱：於98年5
    月5 日10時50分許，在臺北縣新莊市○○街214 巷4 號4 樓
    陽臺看風景，當時伊發現2 名竊嫌進入伊家對面房屋內，伊
    發現2 名竊嫌，一人進入屋內，一名在外把風，過了十幾分
    鐘，住在臺北縣新莊市○○街214 巷5 號4 樓屋主買菜回來
    ，伊就對他們大聲喊妳家樓上有人，那二名可疑男子就往樓
    上跑等語（見偵查卷第13頁），核與被告於警詢、偵查初訊
    所自白綽號「仔仔」成年男子進入臺北縣新莊市○○街214
    巷7 號4 樓行竊，而由其負責把風乙節相符（見偵查卷第6
    頁、第50頁），況被告於案發當時聽聞他人大喊抓賊後隨即
    自現場逃逸等情，亦據被告於原審審理時供承在卷（見原審
    98年8 月11日審判筆錄第3 頁、第5 頁），則倘被告主觀上
    認為綽號「仔仔」之成年男子係向他人討債，而非於案發當
    時進入民宅行竊，被告又何須於他人大喊抓賊時心虛逃逸，
    倘謂被告未與綽號「仔仔」成年男子共同行竊，孰能置信？
    凡此均足徵被告確有與綽號「仔仔」之成年男子於上揭時、
    地共同行竊，並由被告負責把風，被告於原審及本院審理時
    翻異前供，上揭所辯顯係事後圖卸刑責之詞，不足採信。本
    件事證明確，被告犯行洵堪認定，應予依法論科。
二、核被告甲○○所為，係犯刑法第320 條第1 項之竊盜既遂罪
    。至公訴人另以被告與綽號「仔仔」成年男子為上揭竊盜行
    為當時，攜帶客觀上可為兇器之Ｔ字型螺絲起子開鎖1 支、
    活動固定鉗1 支、六角鎖1 支、Ｌ型開鎖器1 支，而認被告
    涉有刑法第321 條第1 項第3 款之加重竊盜罪嫌，惟被告迭
    於警詢、偵查、原審審理及本院準備序中均否認扣案之Ｔ字
    型螺絲起子開鎖1 支、活動固定鉗1 支、六角鎖1 支、Ｌ型
    開鎖器1 支為其所攜，並供述其於案發當時並未見及綽號「
    仔仔」成年男子有攜帶該等扣案之物等情，且警方並非在臺
    北縣新莊市○○街214 巷7 號4 樓之案發地扣得該等工具，
    而係另在臺北縣新莊市○○街214 巷1 號3 樓陽台所扣，此
    有臺北縣政府警察局新莊分局中港派出所查獲竊盜工具照片
    所載地點可憑（見偵查卷第28頁至第29頁），即難認該等扣
    案工具為被告或綽號「仔仔」之成年男子所攜，公訴人認被
    告涉犯刑法第321 條第1 項第3 款之加重竊盜罪嫌，容有未
    洽，爰依刑事訴訟法第300 條之規定，於起訴事實同一範圍
    內變更起訴法條，併此敘明。被告甲○○與綽號「仔仔」之
    成年男子間，就前揭竊盜犯行有犯意聯絡及行為分擔，為共
    同正犯。再查，被告曾於92年間因違反毒品危害防制條例案
    件，經臺灣板橋地方法院以92年度訴字第1722號判決判處有
    期徒刑8 月確定，於94年3 月22日縮刑期滿執行完畢；又於
    94年間因贓物案件，經臺灣板橋地方法院以94年度簡字第49
    95號判決判處有期徒刑3 月確定；復於95年間因搶奪案件，
    經臺灣板橋地方法院以94年度訴第2815號判決判處有期徒刑
    10月確定；又於95年間因違反毒品危害防制條例案件，經臺
    灣板橋地方法院以95年度訴字第1287號判決判處有期徒刑10
    月確定；嗣被告所犯前揭三案，經臺灣板橋地方法院以96年
    度聲減字第720 號裁定減刑並定應執行有期徒刑10月又15日
    確定，於96年7 月16日縮刑期滿執行完畢等情，此有臺灣高
    等法院被告前案紀錄表一件在卷可憑，其於受有期徒刑之執
    行完畢後，五年以內故意再犯本件有期徒刑以上之罪，為累
    犯，應依刑法第47條第1 項之規定加重其刑。
三、原審以被告所為竊盜犯行事證明確，適用刑法第28條、第32
    0 條第1 項、第47條第1 項、刑法施行法第1 條之規定，併
    審酌被告與綽號「仔仔」成年男子共同侵入民宅為竊盜犯行
    ，情節非微，顯乏尊重他人財產之觀念，行為可訾，應予非
    難，兼衡被告所竊之物價值、犯罪之動機、目的、手段、方
    法、犯罪所生損害，暨其犯後態度等一切情狀，量處有期徒
    刑七月；且就扣案之Ｔ字型螺絲起子開鎖1 支、活動固定鉗
    1 支、六角鎖1 支、Ｌ型開鎖器1 支，併予敘明既無證據證
    明係被告或共犯綽號「仔仔」成年男子所有供犯罪所用之物
    ，自不予宣告沒收等情，經核其認事用法均無違誤，量刑亦
    屬妥適。被告上訴仍執前詞，空言否認犯行，並請求從輕量
    刑，給予易科罰金的機會云云，惟被告確有為本件竊盜犯行
    ，業經本院於前開理由予以指駁說明，且刑之量定，為求個
    案裁判之妥當性，法律賦予法院裁量之權，量刑輕重，屬為
    裁判之法院得依職權自由裁量之事項，苟其量刑已以行為人
    之責任為基礎，並斟酌刑法第57條各款所列情狀，在法定刑
    度內，酌量科刑，如無偏執一端，致明顯失出失入情形，上
    級審法院即不得單就量刑部分遽指為不當或違法，原判決關
    於被告科刑之部分，業已以被告之責任為基礎，並審酌被告
    犯後猶狡詞卸責，迄未賠償被害人損失，而就被告所犯之罪
    ，處有期徒刑七月等情，並未逾法定刑度，經核亦無違誤，
    此均不能任意指摘為違法。是被告之上訴為無理由，應予駁
    回。
據上論斷，應依刑事訴訟法第368 條，判決如主文。
本案經檢察官陳昱旗到庭執行職務。
中    華    民    國    98    年    12   月    2     日
                  刑事第二十庭審判長法  官  楊貴雄
                                    法  官  林銓正
                                    法  官  許必奇
以上正本證明與原本無異。
不得上訴。
                                    書記官  廖素花
中    華    民    國    98    年    12    月    2     日


司法院資訊處製作；財團法人民間司法改革基金會備份。
